【裁判字號】    99,小上,125
【裁判日期】    991208
【裁判案由】    給付租金
【裁判全文】
臺灣臺北地方法院民事裁定             99年度小上字第125號
附帶上訴人    王楊淑貞
訴訟代理人    王富吉
附帶被上訴人  財團法人台灣省私立台北仁濟院
法定代理人    林明成
訴訟代理人    楊國華律師
上列當事人間請求給付租金事件，附帶上訴人對於民國九十九年
八月十日本院臺北簡易庭九十九年度北小字第一七三一號第一審
判決提起附帶上訴，本院裁定如下：
    主    文
附帶上訴駁回。
第二審附帶上訴訴訟費用新臺幣壹仟伍佰元由附帶上訴人負擔。
    理    由
一、按民事訴訟法第三編第一章第四百六十條關於被上訴人於言
    詞辯論終結前，得為附帶上訴之規定，於小額事件之上訴程
    序並未準用之，此觀民事訴訟法第四百三十六條之三二第一
    項、第二項規定即明。又對於小額程序之第一審裁判，得上
    訴或抗告於管轄之地方法院，其審判以合議行之；對於前項
    第一審裁判之上訴或抗告，非以其違背法令為理由，不得為
    之；上訴狀內應記載上訴理由，表明下列各款事項︰(一)原判
    決所違背之法令及其具體內容；(二)依訴訟資料可認為原判決
    有違背法令之具體事實，民事訴訟法第四百三十六之二四條
    、第四百三十六之二五條定有明文。而所謂違背法令，依同
    法第四百三十六條之三十二第二項準用第四百六十八條及第
    四百六十九條第一款至第五款規定，指判決不適用法規或適
    用不當、判決法院組織不合法、應迴避之法官參與裁判、法
    院於權限之有無辨別不當或違背專屬管轄之規定、當事人於
    訴訟未經合法代理、違背言詞辯論公開規定之情形，是對於
    小額事件第一審裁判提起上訴，如以原判決有民事訴訟法第
    四百六十九條第一至五款之事由者，其上訴狀或理由書應表
    明該判決有合於各該條款規定情形之具體內容，及係據何訴
    訟資料認判決有合於該款違背法令之具體事實，如依同法第
    四百六十八條規定以原判決有不適用法規或適用法規不當為
    理由時，其上訴狀或理由書應有具體之指摘，並揭示該法規
    之條項或其內容，若係成文法以外之法則，亦應揭示該法則
    之旨趣，倘為司法院解釋或本院之判例，則應揭示該判解之
    字號或其內容，暨具體指摘所憑藉之訴訟資料，上訴狀或理
    由書如未依上述方式表明，或其所表明者顯與上開法條規定
    不合時，即難認為已合法表明上訴理由，其上訴自非合法，
    最高法院七十一年台上字第三一四號著有判例可資參照。
二、本件附帶上訴意旨略以：本件兩造間租賃契約所承租之土地
    面積共僅０‧二一七一平方公尺，並非附帶被上訴人所計算
    之二‧一七一平方公尺，是本件應付租金應為新臺幣（下同
    ）一千五百三十七元，並聲明：原判決關於命附帶上訴人給
    付超過一千五百三十七元部分廢棄，上開廢棄部分，駁回附
    帶被上訴人第一審之訴。
三、經查：
（一）本件附帶被上訴人於原審起訴請求附帶上訴人給付二萬三
      千零一十六元，及自支付命令送達翌日起至清償日止，按
      週年利率百分之五計算之利息，為標的金額在十萬元以下
      關於請求給付金錢之訴訟，適用小額程序，經原審於九十
      九年八月十日判決附帶上訴人應給付附帶被上訴人二萬三
      千零一十六元，及自九十九年四月三十日起至清償日止，
      按週年利率百分之五計算之利息，嗣於同年月三十日裁定
      更正為附帶上訴人應給付附帶被上訴人一萬五千三百七十
      六元，及自九十九年四月三十日起至清償日止，按週年利
      率百分之五計算之利息，駁回附帶被上訴人其餘請求，附
      帶被上訴人於九十九年九月二日就原判決不利於其之部分
      上訴，附帶上訴人於九十九年十一月十七日就原判決不利
      於其之部分附帶上訴，但本事件上訴程序並未準用民事訴
      訟法第三編第一章第四百六十條關於被上訴人於言詞辯論
      終結前，得為附帶上訴之規定，是本件附帶上訴於法已有
      未合。
（二）況附帶上訴人提起本件附帶上訴，僅係就原審認定之事實
      指為不正確，而未具體表明原判決有何不適用法規或適用
      法規不當，或有何合於民事訴訟法第四百六十九條第一至
      五款之情事，及所憑據之訴訟資料，難認對該判決之如何
      違背法令已有具體之指摘，揆諸上揭判例、法條，本件附
      帶上訴於法顯有未合，不應准許。
四、本件第二審附帶上訴部分訴訟費用，確定為如主文第二項所
    示金額。
五、據上論結，本件附帶上訴為不合法，依民事訴訟法第四百三
    十六條之三十二第一項、第二項、第四百四十四條第一項前
    段、第四百三十六條之十九第一項、第九十五條、第七十八
    條，裁定如主文。
中    華    民    國    99    年    12    月    8     日
                  民事第一庭審判長法  官  朱漢寶
                                  法  官  陳文正
                                  法  官  洪文慧
以上正本係照原本作成。
本裁定不得再抗告。
中    華    民    國    99    年    12    月    8     日
                                  書記官  林芝儀

司法院資訊處製作；財團法人民間司法改革基金會備份。
